【裁判字號】    90,訴,125
【裁判日期】    900928
【裁判案由】    違反槍砲彈藥刀械管制條例
【裁判全文】
臺灣彰化地方法院刑事判決                            九十年度訴字第一二五號
    公  訴  人  臺灣彰化地方法院檢察署檢察官
    被      告  甲○○
右列被告因違反槍砲彈藥刀械管制條例案件，經檢察官提起公訴（八十九年度偵字第
八六六一號），本院判決如左：
    主  文
甲○○未經許可，持有可發射子彈具有殺傷力之槍枝，處有期徒刑壹年肆月，併科罰
金新台幣陸萬元，罰金如易服勞役，以新台幣玖佰元即銀元佰元折算壹日。
扣案之改造玩具手槍壹支（含彈匣壹個，槍枝管制編號0000000000）、制式子彈伍顆
、改造子彈貳顆均沒收。
    事  實
一、甲○○前因違反麻醉藥品管理條例案件，經本院判處有期徒刑五年十月確定，執
    行中於民國八十八年八月十三日假釋付保護管束，應至九十一年八月二十日期滿
    ，尚在假釋期間，猶不知悔改，未經中央主管機關內政部之許可，於八十九年十
    一月十四日，在彰化縣芳苑鄉○○村○○路一五七號住處，自年籍姓名不詳綽號
    「阿和」之成年男子處，取得可發射子彈具殺傷力仿ＳＩＧ  ＳＡＵＥＲ廠半自
    動手槍製造之改造玩具手槍一支（含彈匣一個，槍枝管制編號0000000000）及具
    殺傷力供制式口徑九ＭＭ手槍用之制式子彈五顆、改造子彈三顆，甲○○自斯時
    起，未經許可而持有上開槍彈。嗣於翌日（十五日）十一時二十分許，在前揭住
    處，為警查獲，並自其臥房內扣得前開改造手槍一支、制式子彈五顆、改造子彈
    三顆（於鑑驗時試射一顆）。
二、案經彰化縣警察局鹿港分局報告臺灣彰化地方法院檢察署檢察官偵查起訴。
    理  由
一、訊據被告甲○○固坦承右揭時地為警查扣槍彈之事實，惟矢口否認涉有右揭持有
    槍彈犯行，辯稱：當時伊受傷在家休養，綽號「阿和」之男子前來住處看伊，離
    開時未將皮包帶走，伊不知道皮包內裝有槍彈云云。惟查，被告對於綽號「阿和
    」之真實姓名及聯絡方式均無法明確交代，且槍彈市價甚高，持有並有觸法之虞
    ，鮮有不隨身攜帶而任意放置他人住處之可能，且該槍彈係自被告臥房內起獲，
    謂其不知，孰能置信，被告所辯與常情有悖，應係卸責之詞，委不足採。此外，
    復有改造手槍一支、制式子彈五顆、改造子彈三顆扣案可證，而扣案槍彈經送內
    政部警政署刑事警察局鑑驗結果，認該手槍係仿ＳＩＧ  ＳＡＵＥＲ廠半自動手
    槍製造之金屬玩具手槍，換裝土造金屬槍管改造而成，機械性能良好，認具殺傷
    力；而制式子彈五顆，均係制式口徑九ＭＭ手槍子彈，認均具殺傷力；改造子彈
    三顆，均係以玩具槍彈殼加裝直徑約八ＭＭ之金屬彈頭改造而成，試射一顆，可
    擊發，認具殺傷力，此有該局八十九年十一月二十八日刑鑑字第一八六四四○號
    鑑驗通知書一紙在卷足憑（附於偵查卷第九頁），事證明確，被告犯行，洵堪認
    定。
二、核被告甲○○所為，係犯槍砲彈藥刀械管制條例第十一條第四項之未經許可持有
    可發射子彈具有殺傷力之槍枝罪及同條例第十二條第四項之未經許可持有子彈罪
    。被告以單一之持有行為，同時持有上開手槍及子彈，觸犯構成要件不同之罪名
    ，為想像競合犯，應從較重之未經許可持有可發射子彈具有殺傷力之槍枝罪論處
    。爰審酌被告甲○○因麻藥案件處刑後尚在假釋期間，有臺灣彰化地方法院檢察
    署刑案資料查註紀錄表及高等法院被告全國前案紀錄表附卷可稽，本件持有槍械
    犯行，對於社會治安危害甚鉅，暨考量其持有槍彈期間、犯罪之動機、目的、手
    段、所生危害、犯後態度等一切情狀，量處如主文所示之刑，併諭知罰金易服勞
    役之折算標準，以示懲儆。扣案之改造玩具手槍一支（含彈匣一個，槍枝管制編
    號0000000000）、制式子彈五顆、改造子彈二顆，分別係槍砲彈藥刀械管制條例
    第四條第一項第一款、第二款所稱之可發射子彈具有殺傷力之手槍及彈藥，有前
    開鑑定報告在卷可稽，依同條例第五條之規定，非經中央主管機關許可不得製造
    、販賣、運輸、持有及轉讓，係違禁物，均應依刑法第三十八條第一項第一款規
    定，宣告沒收。其餘扣案之改造子彈一顆，業於送驗時試射擊發，已不具殺傷力
    ，非屬違禁物品，爰不為沒收之諭知。本件被告甲○○係犯槍砲彈藥刀械管制條
    例第十一條第四項之罪，惟其並未持該槍枝涉犯其他案件，經本案有期徒刑執行
    後應可收其教化之效，強制工作三年之處分，顯與被告犯行之嚴重性、行為表現
    之危險性暨對於其未來行為之期待性有失衡平，依司法院大法官會議第四七一號
    解釋意旨，爰不予宣告強制工作，併此明。
據上論斷，應依刑事訴訟法第二百九十九條第一項前段，槍砲彈藥刀械管制條例第十
一條第四項、第十二條第四項，刑法第十一條前段、第五十五條、第四十二條第二項
、第三十八條第一項第一款，現行法規所定貨幣單位折算新台幣條例第二條，罰金罰
鍰提高標準條例第二條，判決如主文。
本案經檢察官羅美秀到庭執行職務。
中    華    民    國      九十      年       九       月     二十八     日
                                 臺灣彰化地方法院刑事第二庭
                                     審判長法官  林  欽  章
                                     法      官  石  馨  文
                                     法      官  秦  慧  君
右正本證明與原本無異。
如不服本判決，應於判決送達後十日內向本院提出上訴狀( 須附繕本 )。
                                    法院書記官   楊  年  雄
中    華    民    國      九十      年       十       月       二       日
槍砲彈藥刀械管制條例第十一條第四項
未經許可，持有、寄藏或意圖販賣而陳列第一項所列槍砲者，處一年以上七年以下有
期徒刑，併科新臺幣七百萬元以下罰金。
槍砲彈藥刀械管制條例第十二條第四項
未經許可，持有、寄藏或意圖販賣而陳列子彈者，處五年以下有期徒刑，併科新幣三
百萬元以下罰金。


司法院資訊處製作；財團法人民間司法改革基金會備份。
